臺灣高等法院臺中分院刑事裁定　
111年度聲字第711號
聲  請  人  臺灣高等檢察署臺中檢察分署檢察官     
受  刑  人  陳泓瑞



上列聲請人因受刑人數罪併罰有二裁判以上，聲請定其應執行之
刑（聲請案號：111年度執聲字第241號），本院裁定如下：
    主  文
陳泓瑞因犯如附表所示各罪所處之刑，應執行有期徒刑參年貳月
。
    理  由
一、聲請意旨略以：本件受刑人陳泓瑞（下稱受刑人）因竊盜等
    數罪，先後經判決確定如附表所示，數罪中雖有刑法第50條
    第1項但書所列情形，惟受刑人已請求檢察官聲請定應執行
    刑，有原署111年3月2日是否請求定應執行刑調查表足稽，
    應依刑法第50條第2項、第53條、第51條第5款規定，定其應
    執行之刑，爰依刑事訴訟法第477條第1項聲請裁定等語。
二、按數罪併罰，有二裁判以上者，依刑法第51條之規定，定其
    應執行之刑。數罪併罰，分別宣告其罪之刑，如宣告多數有
    期徒刑者，於各刑中之最長期以上，各刑合併之刑期以下，
    定其刑期。但不得逾30年。刑法第53條、第51條第5款分別
    定有明文。查本件受刑人因犯如附表所示數罪，先後經臺灣
    臺中地方法院及本院分別判處如附表所示之刑，均經確定在
    案，有各該刑事判決、臺灣高等法院被告前案紀錄表在卷可
    稽。而受刑人所犯如附表所示之罪，有得易科罰金之罪及不
    得易科罰金之罪，本件自屬刑法第50條第1項但書第1款規定
    之情形。茲受刑人請求檢察官聲請定其應執行之刑，有臺灣
    臺中地方檢察署111年3月2日是否請求定應執行刑調查表附
    卷可稽（見本院卷第59頁），本院審核結果，認檢察官聲請
    為正當，應予准許，並衡酌受刑人所犯各罪之犯罪類型、行
    為態樣、手段、動機、侵害法益種類及責任非難程度，而為
    整體評價後，定其應執行刑。
三、據上論斷，應依刑事訴訟法第477條第1項，刑法第50條第1
    、2項、第51條第5款、第53條，裁定如主文。
中　　華　　民　　國　　111 　年　　3 　　月　　25　　日
            刑事第五庭    審判長法　官  鄭  永  玉
    　　　　　　　　　　　　　　法　官  周  莉  菁
  　　　　　　　　　　　　　　　法　官  卓  進  仕
以上正本證明與原本無異。     
不得抗告。
                                書記官  廖  家  莉
　　　　　　　　　　　　　　　　
中　　華　　民　　國　　111 　年　　3 　　月　　28　　日
附表：受刑人陳泓瑞定應執行刑案件一覽表
編號  1 2 3 罪名  毀棄損壞 竊盜 竊盜 宣告刑  有期徒刑3月 有期徒刑4月 有期徒刑4月 犯罪日期  110.1.15 109.12.16 110.1.9 偵查(自訴)機關年度案號  臺中地檢110年度偵字第3902號等 臺中地檢110年度偵字第3902號等 臺中地檢110年度偵字第3902號等  最後事實審 法　院 臺中地院 臺中地院 中高分院  案　號 110年度易字 第977號 110年度易字 第977號 110年度上易字 第940號  判決 日期 110/10/15 110/10/15 111/01/06  確定 判決 法院 臺中地院 臺中地院 中高分院  案號 110年度易字 第977號 110年度易字 第977號 110年度上易字 第940號  判　決 確定 日期 110/11/23 110/11/23 111/01/06 是否為得易科 罰金之案件  得易科、社勞 得易科、社勞 得易科、社勞 備註  臺中地檢111年度執字第1803號 臺中地檢111年度執字第1803號 臺中地檢111年度執字第1805號   臺中地檢111年度執更字第688號 (編號1至3曾定執行刑有期徒刑8月)   
編號  4 5 6 罪名  竊盜 竊盜 竊盜 宣告刑  有期徒刑7月 有期徒刑10月 有期徒刑9月 犯罪日期  109.10.17 109.12.19 109.12.30 偵查(自訴)機關年度案號  臺中地檢110年度偵字第3902號等 臺中地檢110年度偵字第3902號等 臺中地檢110年度偵字第3902號等  最後事實審 法　院 臺中地院 臺中地院 中高分院  案　號 110年度易字 第977號 110年度易字 第977號 110年度上易字 第940號  判決 日期 110/10/15 110/10/15 111/01/06  確定 判決 法院 臺中地院 臺中地院 中高分院  案號 110年度易字 第977號 110年度易字 第977號 110年度上易字 第940號  判　決 確定 日期 110/11/23 110/11/23 111/01/06 是否為得易科 罰金之案件  不得易科、社勞 不得易科、社勞 不得易科、社勞 備註  臺中地檢111年度執字第1802號 臺中地檢111年度執字第1802號 臺中地檢111年度執字第1804號   臺中地檢111年度執更字第687號 (編號4至11曾定執行刑有期徒刑2年8月)   
編號  7 8 9 罪名  竊盜 竊盜 竊盜 宣告刑  有期徒刑9月 有期徒刑9月 有期徒刑8月 犯罪日期  110.1.8 110.1.10 110.1.12 偵查(自訴)機關年度案號  臺中地檢110年度偵字第3902號等 臺中地檢110年度偵字第3902號等 臺中地檢110年度偵字第3902號等  最後事實審 法　院 中高分院 中高分院 中高分院  案　號 110年度上易字 第940號 110年度上易字 第940號 110年度上易字 第940號  判決 日期 111/01/06 111/01/06 111/01/06  確定 判決 法院 中高分院 中高分院 中高分院  案號 110年度上易字 第940號 110年度上易字 第940號 110年度上易字 第940號  判　決 確定 日期 111/01/06 111/01/06 111/01/06 是否為得易科 罰金之案件  不得易科、社勞 不得易科、社勞 不得易科、社勞 備註  臺中地檢111年度執字第1804號 臺中地檢111年度執字第1804號 臺中地檢111年度執字第1804號   臺中地檢111年度執更字第687號 (編號4至11曾定執行刑有期徒刑2年8月)   
編號  10 11 12 罪名  竊盜 竊盜 竊盜 宣告刑  有期徒刑8月 有期徒刑10月 有期徒刑10月 犯罪日期  110.1.13 110.1.17 109.11.19 偵查(自訴)機關年度案號  臺中地檢110年度偵字第3902號等 臺中地檢110年度偵字第3902號等 臺中地檢110年度偵字第7711號  最後事實審 法　院 中高分院 中高分院 中高分院  案　號 110年度上易字 第940號 110年度上易字 第940號 110年度上易字 第952號  判決 日期 111/01/06 111/01/06 111/01/06  確定 判決 法院 中高分院 中高分院 中高分院  案號 110年度上易字 第940號 110年度上易字 第940號 110年度上易字 第952號  判　決 確定 日期 111/01/06 111/01/06 111/01/06 是否為得易科 罰金之案件  不得易科、社勞 不得易科、社勞 不得易科、社勞 備註  臺中地檢111年度執字第1804號 臺中地檢111年度執字第1804號 臺中地檢111年度執字第1831號   臺中地檢111年度執更字第687號 (編號4至11曾定執行刑有期徒刑2年8月)